

Adresse

Quartier Maman Mobutu, Commune de Mont Ngafula, Ville de Kinshasa, RDCongo

Phone

+243994899754

Email

randymuhema@gmail.com

Linkedin

https://www.linkedin.com/in/r andy-assani-beni-ab101216b/

GitHub

https://github.com/Randy-RM

Pour voir mes réalisations. veuillez visiter mon portfolio https://randyassani.dev



COMPÉTENCES

- Analyse et développement des solutions logiciel.
- Modélisation et conception des Base de données.
- Modélisation avec MERISE , UML et Modèle C4.
- Graphic design.
- Ux & Ui design.
- Gestion de projet avec méthodologie agile (SCRUM).
- Maquettage d'applications.
- Frontend et Backend développement.
- Problem solving.
- Gestion d'équipes
- Formateur.

PROGRAMMATION







Html5

Css 3









Sass

Wordpress

React Js







Php

Symfony

Laravel

Node Is



Typescript

RANDY ASSANI BENI **MUHEMA**

Software engineer, Full-stack developer & UX/UI Designer



PROFIL

Toujours en train de développer mes compétences et d'apprendre quelque chose de nouveau. J'ai une soif de connaissances et un désir de comprendre comment les choses fonctionnent; je suis une personne sociable, un bricoleur, un amoureux de la technologie/science. Grâce à mon expérience, J'apporte toujours dynamisme, rigueur et créativité dans chaque projet sur lequel je



ETUDES

Certification SIMPLON

Bac + 2

Développement d'application web et web mobile Kadea Academy 2021 - 2021

Licencié

En Sciences Informatiques Option Génie Informatique Université de Kinshasa 2013 - 2015

Gradué

En Sciences Informatiques Université de Kinshasa 2010 - 2013



EXPERIENCE PROFESSIONNELLE

Kadea Academy

Poste : Développeur Fullstack et Formateur 2021 - Aujourd'hui

Poste: Analyste concepteur

2018 -2020

Technology Treatment & Resources (TTR)

Poste: Développeur Fullstack

2015 - 2017



(a) LANGUE

Français: Excellent Anglais: Moyen Lingala: Excellent





Illustrator





Photoshop

Figma